臺灣高等法院刑事裁定　　　　　　　　100年度抗字第1500號
抗　告　人
即　受刑人　陳正益
上列抗告人因聲請定其應執行刑案件，不服臺灣板橋地方法院中
華民國100年12月9日裁定（100年度聲字第5181號），提起抗告
，本院裁定如下：
    主  文
抗告駁回。
    理  由
一、原裁定意旨略以：受刑人陳正益因違反毒品危害防制條例、
    竊盜罪等案件，經法院先後判處如附表所示之刑，均經分別
    確定在案。茲檢察官以本院為各該案犯罪事實最後判決之法
    院聲請定其應執行之刑，本院審核認聲請為正當，定應執行
    有期徒刑為7年6月等語。
二、抗告意旨略以：(一)、受刑人所犯如原裁定附表所載之竊盜及
    施用毒品行為，均係基於趁樓管者不在而竊取他人消防銅器
    變賣及因毒癮問題而重複實施之行為，具主觀上之一致性；
    又受刑人之竊盜及施用毒品行為時間緊接為數次內容相同之
    行為，行為手段類型相同，堪認具有客觀上之一致性。故受
    刑人雖先後數次竊盜及施用毒品，法律評價上應認為係行為
    單數，應僅論接續犯之包括一罪。例如常見之性侵案件，在
    一罪一罰之法律下，數百年刑期亦不過定應執行刑未逾10年
    之有期徒刑；又如慣竊涉案百起，200餘年刑期亦不過定應
    執行3年餘之有期徒刑。受刑人所犯如編號3至6號、8至9號
    竊盜罪，犯罪時間在99年11月間、12月間、100年1月、2月
    、4月間；所犯如附表編號1、2、7、10號施用毒品罪，犯罪
    時間在99年12月間、100年1月間、100年4月間，犯罪日期時
    間緊接，行為手段類型相同，應論以接續犯之包括一罪。即
    便受刑人犯意個別而應予分論併罰，亦須兼顧法律秩序理念
    及法律目的之內部界限，以符合罪刑相當原則、比例原則。
    (二)、法律雖已廢除連續犯改為一罪一罰，惟執法人員不應為
    辦案績效，故意將可1案移送之案件，分為2案移送；或檢察
    官將應為接續犯之包括一罪案件，擇不利於受刑人之方式分
    案起訴；法院自該為更刑裁定前，詳究個案之犯罪行為情狀
    ，使罰當其罪。原裁定未能適當審酌，顯有違受刑人之權益
    。懇請鈞院撤銷原裁定，另為適法之裁定，以實現刑罰權之
    分配正義，彰顯法律之前人人平等之法規範一致性，為此提
    起抗告云云。
三、按裁判確定前犯數罪者，併合處罰之，有二裁判以上者，依
    刑法第51條之規定，定其應執行之刑，同法第50條、第53條
    分別定有明文。次按法院就自由裁量權之行使，除不得逾越
    法律所規定範圍之外部性界限外，另應受比例原則、公平正
    義原則之規範，謹守法律秩序之理念，體察法律之規範目的
    ，使其結果實質正當，合於裁量之內部性界限，俾與立法本
    旨相契合。刑法第51條第5款規定數罪併罰，宣告多數有期
    徒刑者，應於各刑中之最長期以上，各刑合併之刑期以下，
    定其應執行之刑期，但不得逾30年，其就數罪併罰，固非採
    併科主義，而係採限制加重主義，就俱發各罪中，以最重之
    宣告刑為基礎，由法院參酌他罪之宣告刑，裁量加重定之，
    且不得逾法定之30年最高限制，此即外部性界限。法院為裁
    判時，二者均不得有所踰越。在數罪併罰，有二裁判以上，
    定其應執行之刑時，固屬於法院自由裁量之事項，然仍應受
    前揭外部性界限及內部性界限之拘束（最高法院94年度台非
    字第233號判決、96年度台上字第7583號判決、97年度台上
    字第2017號判決參照）。
四、經查：本件抗告人即受刑人陳正益所犯如附表編號1至10所
    示之共21罪，先後經臺灣板橋地方法院、臺灣士林地方法院
    、臺灣桃園地方法院及本院判處如附表所示之刑，均分別確
    定在案，有各該判決書及本院被告前案紀錄表在卷可稽。臺
    灣板橋地方法院檢察署檢察官因而向原審法院聲請定其應執
    行刑，經原審法院審核認聲請為正當，並依上揭法條規定，
    定其應執行刑為有期徒刑7年6月，經核並未逾越刑法第51條
    第5款之規定，符合量刑裁量之外部性界限及內部性界限，
    自屬適法。抗告意旨雖以其所犯之竊盜罪、施用第二級毒品
    罪之犯罪行為時間緊接、手段內容相同，應論以接續犯之包
    括一罪，而指摘原裁定定應執行刑結果不符法律之內部界限
    ，有違罪刑相當原則、比例原則，請求重新裁定云云。惟查
    ：抗告人所犯如原裁定附表編號3、4、5、6號所示之罪，已
    定應執有期徒刑1年2月，如附表編號8、9號所示之罪，已定
    應執有期徒刑4年，原法院綜核如附表所示各確定判決定應
    執行刑之結果，及參酌如附表所示21罪各罪宣告刑之刑度，
    而定其應執行有期徒刑7年6月，並無不合。至抗告意旨所指
    其所犯之施用毒品罪、竊盜罪等，性質上屬接續犯，不應以
    一罪一罰論處云云，惟抗告人前所犯之施用第二級毒品罪（
    四罪）、竊盜罪（十七罪）等各罪，已經法院審理後各自判
    處罪刑確定，原裁定依檢察官之聲請就所犯各罪之確定判決
    定應執行刑，即無不合，定執行刑之法院自不得再重新審酌
    各確定判決所認定之各罪有無接續犯關係。綜上，抗告人猶
    執前詞抗告指摘，為無理由，應予駁回。
據上論結，應依刑事訴訟法第412條，裁定如主文。
中    華    民    國   100    年    12    月    30    日
                  刑事第四庭審判長法  官  陳筱珮
                                  法  官  邱滋杉
                                  法  官  孫惠琳
以上正本證明與原本無異。
不得再抗告。
                                  書記官  潘文賢
中    華    民    國   100    年    12    月    30    日